---
title: "Meu Artigo Reprodutível"
author: "Jadson Pessoa"
date: "12/16/2021"
output: 
  html_document:
    #toc: false
    number_sections: true
bibliography: referencias.bib
abstract: O objetivo desse artigo é apresentar um modelos VAR.
---

```{r setup, include=FALSE}
knitr::opts_chunk$set(echo = TRUE)
```

# Introdução

O objetivo desse trabalho é desenvolver os primeiros passos para uma trabalho reprodutível.

# Revisão da Literatura

Aqui vai nossa revisão da literatura @othman2021estimating.

# Metodologia

Vamos atrabalhar com a base de dados nativa do Rstudio. Amanhã vamos trabalhar com uma base externa.

# Resultados

Esse é meu primeiro resultado.

```{r Plot1, echo=FALSE, message=FALSE, warning=FALSE}
# Bibliotecas
library(tidyverse)

# Primeiro Gráfico
ggplot(mtcars) +
  geom_point(aes(x = hp, y = mpg)) +
  labs(title = 'Relação entre consumo e potência',
       y = 'Consumo',
       x = 'Potência') + 
   theme_bw()

```

Mas para uma melhor visualiação utizamos outra forma de apresentar:

```{r Plot1-melhorado, echo=FALSE, message=FALSE, warning=FALSE}
# Bibliotecas
library(tidyverse)

# Primeiro Gráfico
ggplot(mtcars) +
  geom_point(aes(x = hp, y = mpg, color = factor(am)),
             size = 3) +
  scale_color_manual("Automático",
                     values = c("red", "blue"),
                     labels = c("Não", "Sim")) +
  labs(title = 'Relação entre consumo, potência por tipo de câmbio',
       y = 'Consumo',
       x = 'Potência')+
  theme_classic()
  #theme_minimal()
```


## Modelagem

MQO:
$$
y_i = \beta_{1}x_{1i} + \beta_{2}x_{2i} + \dots + \beta_{k}x_{ki} + \epsilon_i, i = 1, \dots N.
$$


```{r echo=FALSE, resize.width=0.5, results= 'asis'}
data(mtcars)
resultado <- lm(mpg ~ hp, data = mtcars)

resultado1 <- lm(mpg ~ hp, data = mtcars, subset = (am == 0))

resultado2 <- lm(mpg ~ hp, data = mtcars, subset = (am == 1))

stargazer::stargazer(resultado,resultado1, resultado2, title = "Regressão por MQO", 
                     header = FALSE,
                     font.size = "tiny")

#stargazer::stargazer(resultado,  ci=TRUE, type = "text",no.space = TRUE, 
#                     title = "Tabela 1",
#                     header = FALSE,
#                     #single.row = TRUE,
#                     column.sep.width = "1pt",
#                     font.size = "tiny")


```


É possível escrever dentro do texto utilizando marcação do R, como o seguinte exemplo: `r round(resultado$coefficients[1], 3)`, o intercepto para `r resultado1$coefficients[1]` e do `r resultado2$coefficients[1]`.

# Considerações Finais

O principal resultado desse trabalho foi o de iniciar nosso trabalho utilizando um único ambiente de trabalho, tornando reprodutivel e automatizado.

# Referêncais


